最高法院民事裁定　　　　　　　　　 110年度台上字第2813號
上　訴　人　雷濬嶸
　　　　　　孫凡雅
共　　　同
訴訟代理人　王志超律師
　　　　　　劉書妏律師
被 上訴 人　陳田文
　　　　　　陳田興
共　　　同
訴訟代理人　劉韋廷律師
　　　　　　林于舜律師
上列當事人間請求損害賠償事件，上訴人對於中華民國110年3月
2日臺灣高等法院第二審判決（108年度重上字第182 號），提起
上訴，本院裁定如下：
    主  文
上訴駁回。
第三審訴訟費用由上訴人負擔。
    理  由
按上訴第三審法院，非以原判決違背法令為理由，不得為之。又
提起上訴，上訴狀內應記載上訴理由，表明原判決所違背之法令
及其具體內容，暨依訴訟資料合於該違背法令之具體事實，其依
民事訴訟法第469條之1規定提起上訴者，並應具體敘述為從事法
之續造、確保裁判之一致性或其他所涉及之法律見解具有原則上
重要性之理由。同法第467條、第470條第2 項定有明文。而依同
法第468 條規定，判決不適用法規或適用不當者，為違背法令；
依同法第469 條規定，判決有該條所列各款情形之一者，為當然
違背法令。是當事人提起上訴，如以同法第469 條所列各款情形
為理由時，其上訴狀或理由書應表明該判決有合於各該條款規定
情形之具體內容，及係依何訴訟資料合於該違背法令之具體事實
。如依同法第468 條規定，以原判決有不適用法規或適用法規不
當為理由時，其上訴狀或理由書應表明該判決所違背之法令條項
，有關司法院大法官解釋字號或憲法法庭裁判字號，或成文法以
外之習慣或法理等及其具體內容，暨係依何訴訟資料合於該違背
法令之具體事實，並具體敘述為從事法之續造、確保裁判之一致
性或其他所涉及之法律見解具有原則上重要性之理由。上訴狀或
理由書如未依上述方法表明，或其所表明者與上開法條規定不合
時，即難認為已合法表明上訴理由，其上訴自非合法。本件上訴
人對於原判決關於駁回其本訴請求被上訴人連帶給付新臺幣（下
同）405萬8,619元本息之上訴及駁回其對反訴之上訴部分，提起
上訴，雖以各該不利部分判決違背法令為由，惟核其上訴理由狀
所載內容，係就原審取捨證據、認定事實之職權行使所論斷：上
訴人雷濬嶸、孫凡雅就被上訴人共有之臺北市○○○路0 段00巷
000號1樓房屋、同巷4號1樓房屋，於民國103年12月1日分別與被
上訴人簽立房屋租賃契約，被上訴人已依約分別交付系爭房屋供
上訴人使用，上訴人不能證明被上訴人對其施用詐術致使陷於錯
誤而締約，其又未於締約後1 年內以錯誤為由主張撤銷締約意思
表示，復不能證明被上訴人有不完全給付情事，則上訴人本訴請
求被上訴人連帶賠償損害405萬8,619元本息，洵屬無據。又上訴
人自104年6月1 日起均未依約繳付租金，且欠繳系爭房屋大樓管
理費、水電費，系爭租約業經被上訴人於同年10月8 日合法終止
，被上訴人反訴依系爭租約約定，分別請求上訴人雷濬嶸給付租
金、大樓管理費、懲罰性違約金共計39萬2,065 元，扣除押租金
13萬2,000 元後之餘額26萬65元；請求上訴人孫凡雅給付租金、
水電費、懲罰性違約金共計39萬1,067元，扣除押租金13萬2,000
元後之餘額25萬9,067 元，洵屬有據等情，指摘其為不當，並就
原審所為論斷，泛言未論斷或論斷違法，而非表明該不利部分判
決所違背之法令及其具體內容，暨依訴訟資料合於該違背法令之
具體事實，並具體敘述為從事法之續造、確保裁判之一致性或其
他所涉及之法律見解具有原則上重要性之理由，難認其已合法表
明上訴理由。依首揭說明，應認其上訴為不合法。
據上論結，本件上訴為不合法。依民事訴訟法第481條、第444條
第1 項、第95條、第78條，裁定如主文。
中    華    民    國   111    年    7     月    20    日
                      最高法院民事第四庭
                          審判長法官  鄭  雅  萍  
                                法官  王  本  源  
                                法官  蕭  胤  瑮  
                                法官  許  秀  芬  
                                法官  王  金  龍  
本件正本證明與原本無異
                                      書  記  官
中    華    民    國   111    年    7     月    27    日